【裁判字號】    99,他,32
【裁判日期】    991130
【裁判案由】    依職權裁定確定訴訟費用額
【裁判全文】
臺灣士林地方法院民事裁定                99年度他字第32號
原      告  張寬德
訴訟代理人  賴玉梅律師
            周福珊律師
            王嘉斌律師
被      告  指南汽車客運股份有限公司
法定代理人  呂奇
訴訟代理人  林明珠律師
上列當事人間確認僱傭關係存在等事件，本院依職權確定訴訟費
用額，裁定如下：
    主  文
原告應向本院繳納之訴訟費用額確定為新臺幣貳萬貳仟佰壹拾
壹元，及自本裁定送達翌日起至清償日止，按週年利率百分之五
計算之利息。
    理  由
一、按經准予訴訟救助者，於終局判決確定或訴訟不經裁判而終
    結後，第一審受訴法院應依職權以裁定確定訴訟費用額，向
    應負擔訴訟費用之當事人徵收之，民事訴訟法第114 條第1
    項前段定有明文。次按法院依聲請以裁定確定訴訟費用額，
    應於裁定送達翌日起，加給按法定利率計算之利息，同法第
    91條第3 項亦有明文。揆其立法意旨，係為促使當事人早日
    自動償付其應賠償對造之訴訟費用，是於當事人無力支出訴
    訟費用，經准予訴訟救助，並經判決確定或終結，而依民事
    訴訟法第114 條第1 項規定，由第一審受訴法院依職權裁定
    確定訴訟費用額之情形，同屬確定訴訟費用額之程序，基於
    同一法理，應認有上開法條規定之適用，合先敘明。
二、原告對被告提起確認僱傭關係存在等事件（本院99年度勞訴
    字第12號），經原告聲請訴訟救助，本院以99年度救字第1
    號裁定准予訴訟救助，原告因而暫免繳納裁判費，兩造嗣於
    民國99年11月9 日成立和解，依成立和解內容，訴訟費用應
    由兩造各自負擔。
三、本院調卷審查後，確定原告因訴訟救助暫免繳納之裁判費為
    新臺幣（下同）6 萬6,934 元（原告訴之聲明第1 項請求確
    認兩造僱傭關係存在，如兩造僱傭關係存在，則原告即享有
    定期受領薪資之利益，而原告為民國46年5 月1 日生，於98
    年11月16日起訴時為52歲，距勞動基準法第54條第1 項第1
    款規定之強制退休年齡逾10年，依民事訴訟法第77條之10，
    其存續期間超過10年者，應以10年計算。原告主張其每月薪
    資為5 萬5,496 元，以10年計算，即為665 萬9,520 元〈計
    算式：55,496×12×10＝6,659,520 〉，故本件訴訟標的價
    額核定為665 萬9,520 元，應徵第一審裁判費6 萬6,934 元
    ），惟因兩造成立和解，依民事訴訟法第84條第2 項之規定
    ，原告可請求退還裁判費3 分之2 即4 萬4,623 元（計算式
    ：66,934 ×2/3＝44,623，元以下四捨五入），故其應補繳
    之裁判費即為2 萬2,311 元（計算式：66,934－44,623＝22
    ,311），應由原告向本院繳納之，並依前開說明，適用民事
    訴訟法第91條第3 項規定，加給自裁定送達翌日起至清償日
    止，按法定利率即週年利率5%計算之利息。
四、依民事訴訟法第114 條第1 項，裁定如主文。
中    華    民    國    99    年    11    月    30    日
                  民事第二庭  法  官  王怡雯
以上正本證明與原本無異。
如對本裁定抗告，應於裁定送達後10日內向本院提出抗告狀，並
繳納抗告費新臺幣1,000元。
中    華    民    國    99    年    12    月    6    日
                              書記官  桂大永

司法院資訊處製作；財團法人民間司法改革基金會備份。
